【裁判字號】    97,訴,973
【裁判日期】    971114
【裁判案由】    違反毒品危害防制條例
【裁判全文】
臺灣新竹地方法院刑事判決              97年度訴字第973 號
公  訴  人  臺灣新竹地方法院檢察署檢察官
被      告  甲○○
上列被告因違反毒品危害防制條例案件，經檢察官提起公訴（97
年度毒偵字第1807號），本院依簡式審判程序判決如下：
    主  文
甲○○施用第一級毒品，累犯，處有期徒刑拾月。又施用第二級
毒品，累犯，處有期徒刑陸月；扣案之分裝杓壹支，沒收之。主
刑部分應執行有期徒刑壹年貳月。
    事實及理由
壹、構成犯罪事實：
一、甲○○前於民國88年11月間，因施用毒品案件，經本院以88
    年度毒聲字第2128號裁定送勒戒處所觀察、勒戒後，因認有
    繼續施用毒品之傾向，再經本院以89年度毒聲字第184 號裁
    定令入戒治處所施以強制戒治1 年，於89年2 月18日入所，
    嗣其強制戒治執行滿3 月後，經戒治處所認無繼續戒治之必
    要，乃報由臺灣新竹地方法院檢察署檢察官（下稱檢察官）
    聲請本院以89年度毒聲字第2348號裁定停止戒治，於89年10
    月17日因停止其處分而出監，所餘戒治期間付保護管束，旋
    其停止戒治所餘戒治期間於90年1 月7 日屆滿，因期滿未經
    撤銷，視為強制戒治期滿執行完畢，並經檢察官於90年2 月
    19日以90年度戒毒偵字第23號為不起訴處分確定。
二、甲○○不知警惕，又於91年10月間，因施用第二級毒品案件
    ，經檢察官聲請強制戒治，本院於91年12月20日以91年度毒
    聲字第1119號裁定令入戒治處所施以強制戒治1 年，於92年
    9 月24日入所執行，嗣其強制戒治處分因毒品危害防制條例
    之修正而於93年1 月9 日經檢察官指揮免予繼續執行，視為
    強制戒治已執行完畢（參見最高法院95年度台非字第174 號
    刑事判決）；同時其本次非法施用第二級毒品之犯行，亦經
    本院於92年1 月30日，以92年度竹簡字第3 號刑事簡易判決
    ，判處有期徒刑3 月，嗣於92年3 月3 日確定，於93年1 月
    9 日入監執行，並於93年4 月8 日縮刑期滿執行完畢。
三、甲○○竟不知警惕，又於92年11月間，因施用第二級毒品案
    件，經本院於93年3 月1 日，以93年度竹東簡字第25號刑事
    簡易判決，判處有期徒刑5 月，嗣提起上訴，經本院二審合
    議庭於93年6 月18日，以93年度簡上字第33號刑事判決駁回
    上訴確定，於93年11月9 日入監執行，並於94年4 月8 日縮
    刑期滿執行完畢。
四、甲○○不知悔改，又於93年11月間，因施用第一級毒品案件
    ，經本院於94年6 月30日，以94年度訴字第366 號宣示判決
    筆錄，判處有期徒刑10月，嗣於94年6 月30日確定，其執行
    情形詳如後述累犯部分。
五、甲○○仍不知悔改，又於95年1 月間，因施用第一級、第二
    級毒品案件，經本院於95年6 月30日，以95年度訴字第221
    號刑事判決，分別判處有期徒刑11月、7 月，並經定應執行
    刑為有期徒刑1 年4 月，嗣於95年7 月28日確定，其執行情
    形詳如後述累犯部分。
六、甲○○不知悛悔，又於96年10月間、97年6 月間，因施用第
    一級、第二級毒品案件，經本院於97年11月7 日，以97年度
    訴字第956 號宣示判決筆錄，分別判處有期徒刑10月、10月
    、6 月、6 月，並經定應執行刑為有期徒刑2 年。
七、甲○○仍不知悛悔，於前開強制戒治處分執行完畢釋放後5
    年內，(1)復基於施用第一級毒品海洛因的犯罪意思，於97年
    7 月6 日晚上某時許，在其位於新竹縣橫山鄉○○路○ 段18
    4 巷2 號之住處內，以將海洛因摻入香煙內，再點火吸食之
    方式，施用第一級毒品海洛因1 次。(2)另基於施用第二級毒
    品安非他命的犯罪意思，於上開時地，以將安非他命置於玻
    璃球內，再以火燒烤，吸其煙霧之方式，施用第二級毒品安
    非他命1 次。嗣為警於97年7 月7 日下午1 時10分許，在桃
    園縣中壢市復華公園前查獲，並扣得其所有的分裝杓1 支，
    經警採集其尿液送驗結果，呈嗎啡、可待因陽性及安非他命
    、甲基安非他命陽性反應，始悉上情。
貳、程序方面：
    本件被告甲○○所犯施用第一級毒品、施用第二級毒品等罪
    ，均非死刑、無期徒刑、最輕本刑為3 年以上有期徒刑之罪
    ，或高等法院管轄第一審之案件，被告於本院準備程序進行
    中，就被訴事實為有罪之陳述，經本院合議庭認合於刑事訴
    訟法第273 條之1 第1 項之規定，裁定進行簡式審判程序，
    此合先敘明。
、認定犯罪事實所根據的證據及理由：
一、被告甲○○於警局詢問時、檢察官偵查中之供述，及本院準
    備程序、簡式審判程序訊問時之自白。
二、扣案之分裝杓1 支可資證明。
三、蒐證照片2 幀附卷可證。
四、又被告為警查獲時，經採尿送驗結果，呈第一級毒品嗎啡、
    可待因陽性反應，及第二級毒品安非他命、甲基安非他命陽
    性反應，亦有真實姓名與編號對照表、檢體監管紀錄表、台
    灣檢驗科技股份有限公司於97年7 月22日所出具之尿液檢體
    編號E-970512號濫用藥物檢驗報告影本各1 紙附卷可憑。
五、臺灣高等法院被告前案紀錄表、刑案資料查註紀錄表及全國
    施用毒品案件紀錄表各1 份在卷可證。
肆、論罪科刑的理由：
一、論罪：
（一）被告甲○○所為，係犯毒品危害防制條例第10條第1 項之
      施用第一級毒品罪及同條例第10條第2 項之施用第二級毒
      品罪。被告施用前持有第一級、第二級毒品之低度行為為
      施用第一級、第二級毒品之高度行為所吸收，均不另論罪
      。
（二）數罪併罰：被告所犯上開施用第一級毒品、施用第二級毒
      品2 罪間，犯意各別，行為不同，應分別論罪，合併處罰
      之。
（三）累犯：被告甲○○前曾於93年11月間，因施用第一級毒品
      案件，經本院於94年6 月30日，以94年度訴字第366 號宣
      示判決筆錄，判處有期徒刑10月，嗣於94年6 月30日確定
      ；又於95年1 月間，因施用第一級、第二級毒品案件，經
      本院於95年6 月30日，以95年度訴字第221 號刑事判決，
      分別判處有期徒刑11月、7 月，並經定應執行刑為有期徒
      刑1 年4 月，嗣於95年7 月28日確定，復因減刑條例分別
      減為有期徒刑5 月又15日、3 月又15日，並經定應執行刑
      為有期徒刑8 月確定。上開各罪接續執行，於95年1 月14
      日入監執行，並於96年7 月16日徒刑執行完畢出監等情，
      有臺灣高等法院被告前案紀錄表及刑案資料查註紀錄表各
      1 份為證，其於5 年以內故意再犯本件有期徒刑以上之罪
      ，為累犯，應依刑法第47條第1 項規定，加重其刑。
二、科刑：
（一）主刑：審酌被告素行不良，經施以強制戒治處分後，本次
      又再度施用足以導致精神障礙及生命危險之成癮性毒品，
      其前經施以強制戒治仍無法使其戒斷毒癮，足見其缺乏拒
      用毒品之決心及悔改之意，兼以施用毒品所生危害以自戕
      健康為主，及其施用次數，犯罪後坦白承認犯行等一切情
      狀，各量處如主文所示之刑，並定其應執行之刑，以資懲
      儆。
（二）從刑（沒收）：扣案之分裝杓1 支，為被告所有供施用第
      二級毒品安非他命所用之物，業經被告自承在卷，爰依刑
      法第38條第1 項第2 款之規定，宣告沒收之。
伍、適用法律依據：
一、程序法方面：刑事訴訟法第273 條之1 第1 項、第299 條第
    1 項前段。
二、實體法方面：毒品危害防制條例第10條第1 項、第2 項，刑
    法第11條前段、第47條第1 項、第51條第5 款、第38條第1
    項第2 款，判決如主文。
本案經檢察官陳玉華到庭執行職務。
中    華    民    國    97    年    11    月    14    日
                  刑事第四庭法  官  馮俊郎
以上正本證明與原本無異。
如不服本判決，應於判決送達後10日內向本院提出上訴書狀。上
訴書狀應敘述具體理由，未敘述上訴理由者，應於上訴期間屆滿
後20日內補提理由書狀於本院（均須按他造當事人之人數附繕本
）「切勿逕送上級法院」。
中    華    民    國    97    年    11    月    14    日
                            書記官  鄧雪怡
附錄本案論罪科刑實體法條全文：
毒品危害防制條例第10條第1 項、第2 項：
施用第一級毒品者，處6 月以上5 年以下有期徒刑。
施用第二級毒品者，處3 年以下有期徒刑。


司法院資訊處製作；財團法人民間司法改革基金會備份。
